臺灣彰化地方法院刑事判決　　　　　　　　94年度易字第90號
公　訴　人　臺灣彰化地方法院檢察署檢察官
被　　　告　甲○○原名王進卿.
　　　　　　　　　　男　41歲.
　　　　　　　　　　住彰化縣彰.
　　　　　　　　　　現羈押在台灣彰化看守所
上列被告因竊盜案件，經檢察官提起公訴（93年度偵字第9403號
）及併案審理（94年偵字第1753號、台灣台中地方法院檢察署94
年度偵字第2751號、第8108號），本院判決如下：
    主  文
甲○○連續竊盜，處有期徒刑捌月。
扣案之機車鑰匙壹把沒收。
    事  實
一、甲○○（原名王進卿）基於意圖為自己不法所有之概括犯意
    ，先於民國93年9月22日凌晨3時許，在彰化縣員林鎮○○○
    路259號前，以不詳方式，將庚○○所有之車牌號碼Ａ6─
    6992號自用小客車1部（為廂型車，市價約新台幣100000元
    ）開走而竊取得逞，並將之停放在同縣彰化市三村里舊高爾
    夫球場旁。嗣於同日22時30分許，經警巡邏時，發現不詳之
    人正在拆解該車，欲對其進行盤查時，該人乘夜色黑暗而逃
    逸，經採證後，在放置在該車上之日光燈管上採集到甲○○
    之右手姆指指紋1枚，始查知上情。
二、甲○○又承前之概括犯意，於同年12月13日15時30分許，在
    彰化縣彰化巿田中里河堤旁之三村高幹124號電線桿前，見
    益勇瀝青有限公司（以下益勇公司）所有、設置在該電線桿
    下方電箱內之電纜線（起訴書載為電線）疏於管理，遂將電
    纜線頭拉出綁於其駕駛之車號ＰＹ─1379號自用小貨車後方
    （該車為報廢車），再啟動該小貨車欲將電纜線拖出該電箱
    ，以竊取益勇公司所有之電纜線。嗣甲○○啟動該小貨車欲
    將電線拖出時，為巡邏之員警當場查獲，致未得逞而不遂。
三、甲○○經釋回後，卻不知戒惕，再承前之概括犯意，於94年
    1月20日某時（移送併辦意旨書載為同年、月5日），在台中
    市○○路與新民巷口處，見戊○○所管領使用之車牌號碼
    0207─ＨＷ號自用小貨車（該車係益利達有限公司所有，引
    擎號碼為4Ｇ82─Ｍ39000號，市價約新台幣50000元）停放
    在該處未上鎖，遂侵入車內，自行將電門接通，將該車開走
    而竊取得逞，並將該車車牌改懸掛ＰＹ─1379號車牌，以脫
    免員警查緝。嗣於同年2月1日凌晨1時40分許，當其駕駛上
    開貨車行經同市南屯區○○○路與黎明路路口時，因闖越紅
    燈而為巡邏員警攔車盤查，始悉上情。
四、甲○○又經釋回後，仍不知悔改，復承前之概括犯意，於同
    年4月18日17時許，在台中市○○街與太原路口之華美公園
    旁，持其所有之機車鑰匙1把，逕行發動丁○○所管理使用
    而停放在該處之車牌號碼ＢＮ3─450號機車（該機車係劉寶
    連所有，當時並未懸掛車牌，引擎號碼為ＲＵ022969號，市
    價不詳），將之騎走後竊取得逞，並於同年、月28日23時45
    分之後之某不詳時間，將其於同年、月28日23時45分至被查
    獲前間某時、另行在同市○○路與黎明路口陸橋下所拾得之
    ＨＯＦ─927號機車車牌（該機車及車牌為己○○所失竊，
    前述時間係己○○指述其失竊機車之時間，此所涉侵占遺失
    物罪嫌部分，應係另行起意所犯，與其竊取ＢＮ3─450號機
    車並無關連，是此併案審理部分，應退由檢察官另行依法處
    理，詳見後述）擅自懸掛在該機車上，以規避員警查緝。後
    於同年5月4日13時40分許，當甲○○騎乘該機車行經同市西
    屯區○○○○○街口時，為警發現其騎乘失竊機車，經攔查
    後，扣得機車鑰匙1把，始查知上情，。
五、案經彰化縣警察局彰化分局、台中市警察局第四及第六分局
    分別報告台灣彰化地方法院檢察署、台灣台中地方法院檢察
    官署檢察官偵查起訴及請求併辦審理。
　　理  由
一、訊據被告甲○○對其前揭所犯之犯罪事實二、三、四之竊盜
    犯行均坦白承認，核與證人乙○○、戊○○、汪秀晶、丁○○、己○○於警訊或本院審理時指證之情節大致相符，並有
    贓物認領保管單共3紙、車輛竊盜、車牌失竊資料個別查詢
    報表3紙、車輛車牌失竊作業─新增車輛認可資料2紙、車籍
    作業系統─查詢認可資料2紙、台中市警察局車輛協尋車牌
    遺失通報單4紙、高雄市警察局車輛協尋車牌遺失通報單1紙
    、照片共27幀、現場圖2張等附卷、機車鑰匙1把扣案可相佐
    證，其此部分竊盜犯行堪可認定。
二、又被告甲○○並不否認其確曾於不詳時間，在犯罪事實一之
    Ａ6─6992號車內所放置之日光燈管上留下指紋而為警查獲
    等事實，然其矢口否認有竊取該部汽車，辯稱：伊是在彰化
    市舊高爾夫球場發現該部汽車，伊因好奇而曾探頭至車內查
    看，可能因此而留下指紋云云。惟查：被告此部分竊盜犯行
    ，業經證人即被害人庚○○於警訊時指證明確，核與證人即
    查獲本件竊盜案件之員警丙○○於本院審理時、結證其查獲
    及採證之過程大致相符，並有彰化縣警察局車輛協尋車牌遺
    失通報單2紙、汽、機車贓物認領保管單1紙在卷可供參佐；
    而被告確係因竊取該部汽車而在車內所放置之日光燈管上留
    下右手拇指指紋1枚，致為警當場採集、比對鑑定後，查出
    係被告之指紋，此另有內政部警政署刑事警察局鑑驗書附指
    紋採集卡1份附卷為憑，雖被告否認係因竊取該車致留下指
    紋，並以前開情詞置辯，然查被告並不否認其與本件被害人
    庚○○並不相識，則衡諸常情，一般人實不致無故在素不相
    識之人之車上留下指紋，更不可能無故觸摸到他人車內所放
    置之物品，且該車於查獲時，係被藏放在極偏僻處進行拆解
    ，此亦據證人丙○○於本院結證詳細，是該車若非被告所竊
    取，其實不致恰好發現該車、並在車內物品留下指紋而為警
    查獲，況縱被告係在發現該車後，因一時好奇而探頭查看該
    車，則依其所辯，其至多只碰觸到車身外緣，又怎會翻動車
    內物品而在被放置在車內之日光燈管上留下指紋，故其辯說
    係因為一時好奇而觸摸到本件失竊汽車或碰觸到車內之日光
    燈管之說詞，顯係強辯之詞，其為己卸責之意至為明顯，自
    無可採。是其此部分竊盜犯行亦堪認定，應與前述犯行併依
    法予以論科。
三、核被告甲○○所為，係犯刑法第320條第1項、第3項之竊盜
    既遂及未遂罪。其先後四次竊盜既遂、未遂犯行，時間緊接
    、所犯構成要件相同，顯係基於概括犯意為之，應依連續犯
    之規定論以竊盜既遂一罪，並依法加重其刑；原起訴事實雖
    未及就前述犯罪事實一、三、四之竊盜犯行併予起訴，惟此
    部分與起訴有罪部分有連續犯之裁判上一罪關係，已敘述如
    前，本院自得依法併予審判。而台灣台中地方法院檢察署94
    年第8108號併案意旨書，雖一併就被告所拾得己○○所有之
    ＨＯＦ─927號機車車牌而涉之侵占遺失物犯嫌部分請求併
    予審併，然查被告於本院審理時，明確供稱其係因路過上開
    地點，恰好發現己○○之機車車牌被丟棄在該處，始將之拾
    回而懸掛在其所已竊得之前開機車上以規避員警查緝等語，
    顯見被告於竊車時，並無法預期其於竊車後，將有可能拾得
    車牌以供懸掛使用，而依日常生活經驗，是否能拾得特定物
    品，亦非事先可預知，是被告此部分所涉之侵占遺失物犯嫌
    ，顯然係於竊取機車後另行起意所犯，難認與其竊取機車之
    犯行有何牽連上之裁判上一罪或其他事實上之一罪關係，是
    檢察官此部分併案審理之請求顯無法律上依據，應退由檢察
    官另為適法之處理。爰酌被告甲○○犯罪之動機、目的、方
    法、手段、所得利益、所生之危害，其前已有賭博、施用毒
    品等犯罪記錄，品行不佳，復圖不勞而獲，一再竊取他人財
    物，其心態及做法均值非議，且其於犯罪後，不知坦認全部
    犯行，犯後之態度欠佳等一切情狀，量處如主文所示之刑，
    以示懲警。扣案之鑰匙1把，係被告所有、供其竊取犯罪事
    實四之機車所用，此經被告供明在卷，應依法併予宣告沒收
    。
據上論斷，應依刑事訴訟法第299條第1項前段、刑法第56條、第
320條第1項、第38條第1項第2款、罰金罰鍰提高標準條例第1條
前段，判決如主文。
本案經檢察官林裕斌到庭執行職務。
中    華    民    國    94    年   6     月    24     日
                  刑事第一庭  審判長法  官  葉榮郎
                                    法  官  陳秋錦
                                    法  官  葛永輝
以上正本證明與原本無異。
如不服本判決，應於送達後10日內向本院提出上訴狀（須附繕本
）。
告訴人或被害人對於判決如有不服具備理由請求檢察官上訴者，
其上訴期間之計算係以檢察官收受判決正本之日期為準。
中    華    民    國    94    年   6     月    24     日
                                    書記官  施惠卿
附錄本案論罪科刑法條全文:
中華民國刑法第320條
意圖為自己或第三人不法之所有，而竊取他人之動產者，為竊盜
罪，處5年以下有期徒刑、拘役或500元以下罰金。意圖為自己或
第三人不法利益，而竊佔他人之不動產者，依前項之規定處斷。
前2項之未遂犯罰之。
